【裁判字號】    95,聲,1407
【裁判日期】    950921
【裁判案由】    返還提存物
【裁判全文】
臺灣桃園地方法院民事裁定              95年度聲字第1407號
聲  請  人  乙○○
相  對  人  奇異資融股份有限公司
法定代理人  甲○○
上列當事人間聲請返還提存物事件，本院裁定如下：
    主  文
聲請人依本院九十五年度桃簡聲字第三七號民事裁定所提存本院
九十五年度存字第二五二０號提存事件聲請人所提存之擔保金新
台幣壹拾貳萬貳仟零陸拾參元准予發還。
    理  由
一、聲請意旨略以：聲請人前依本院95年度桃簡聲字第37號民事
    裁定，為擔保相對人停止對聲請人之財產之強制執行程序，
    曾提存新台幣（下同）122,063 元現金為擔保金，以本院95
    年度存字第2520號提存事件提存在案。惟聲請人對相對人所
    提之債務人異議之訴事件，業經本院以95年度桃簡字第932
    號民事判決確定，是聲請人前開應提供擔保之原因消滅，為
    此民事訴訟法第104 條第1 項規定聲請返還擔保金等語。
二、按應供擔保之原因消滅者，法院應依供擔保人之聲請，以裁
    定命返還其提存物或保證書。前開規定，於其他依法令供訴
    訟上之擔保者，準用之。民事訴訟法第104 條第1 項第1 款
    、第106 條前段分別定有明文。而所謂「應供擔保之原因消
    滅」係指受擔保利益人無損害發生，或假執行之債權人本案
    全部勝訴確定，或已賠償受擔保利益人之損害而言。
三、經查聲請人為停止相對人對其財產之強制執行，曾依本院95
    年度桃簡聲字第37號民事裁定，提存122,063 元之現金為擔
    保金，以本院95年度存字第2520號提存事件提存，並聲請本
    院停止相對人對聲請人財產之強制執行在案。嗣聲請人對相
    對人提起債務人異議之訴，經本院以95年度桃簡字第932 號
    民事判決，認定相對人所憑之本院87年度執字第10219 號債
    權憑證，不得對聲請人所有之財產實施強制執行確定之事實
    ，有聲請人提出之95年度桃簡字第932 號民事判決、民事判
    決確定證明書、95年度桃簡聲字第37號民事裁定、95年度存
    字第2520號提存書等在卷可稽，復經本院依職權調取本院前
    開民事卷宗查閱屬實，自堪信聲請人之主張為真實。而相對
    人對聲請人之強制執行名義既經本院判決不得強制執行確定
    ，足見相對人並未因前開停止執行而有損害發生，聲請人原
    提供擔保之原因應已消滅，從而聲請人聲請發還擔保金，合
    於前開法律規定，應予准許，爰裁定如主文。
四、依民事訴訟法第106 條前段、第104 條第1 項第1 款，裁定
    如主文。
中    華    民    國    95    年    9     月    21    日
                  民事第三庭    法  官  陳永來
以上正本係照原本作成
如對本裁定抗告須於裁定送達後10日內向本院提出抗告狀，並應
繳納抗告裁判費新台幣1,000 元。
中    華    民    國    95    年    9     月    21    日
                                書記官  劉彩華


司法院資訊處製作；財團法人民間司法改革基金會備份。
